【裁判字號】    99,訴,2557
【裁判日期】    991007
【裁判案由】    毒品危害防制條例
【裁判全文】
臺灣臺中地方法院刑事判決              99年度訴字第2557號
公  訴  人  臺灣臺中地方法院檢察署檢察官
被      告  甲○○
上列被告因違反毒品危害防制條例案件，經檢察官提起公訴（99
年度毒偵字第2747號），本院依簡式審判程序判決如下：
    主  文
甲○○施用第一級毒品，累犯，處有期徒刑拾月。
    事  實
一、甲○○前因竊盜案件，經本院以98年度易字第2378號分別判
    處有期徒刑7月（共2罪）、3月，應執行有期徒刑10月確定
    ，嗣經送監執行，甫於民國99年3月16日因縮刑期滿而執行
    完畢。另因施用毒品案件，經本院以94年度毒聲字第762號
    裁定送觀察、勒戒後，認無繼續施用毒品之傾向，於94年7
    月8日執行完畢，並經臺灣臺中地方法院檢察署檢察官以94
    年度毒偵字第3112號為不起訴處分確定。詎甲○○於前開觀
    察、勒戒執行完畢釋放後5年內，仍不知悔改，復基於施用
    第一級毒品海洛因之犯意，於99年4月13日上午10時許，在
    其位於臺中縣烏日鄉○○村○○街20巷1號住處內，以將第
    一級毒品海洛因粉末置入注射針筒內加水後，再以針筒注射
    手臂血管之方式，施用第一級毒品海洛因1次。嗣於99年4月
    13日下午1時許，因另犯竊盜案件，在其上開住處前，為警
    查獲，經其同意採集尿液送驗後，結果呈嗎啡陽性反應，始
    悉上情。
二、案經臺中市警察局第三分局報告臺灣臺中地方法院檢察署檢
    察官偵查起訴。
    理  由
一、按除被告所犯為死刑、無期徒刑、最輕本刑為3年以上有期
    徒刑之罪或高等法院管轄第一審案件者外，於刑事訴訟法第
    273條第1項程序進行中，被告先就被訴事實為有罪之陳述時
    ，審判長得告知被告簡式審判程序之旨，並聽取當事人、代
    理人、辯護人及輔佐人之意見後，裁定進行簡式審判程序；
    除簡式審判程序、簡易程序及第376條第1款、第2款所列之
    罪之案件外，第一審應行合議審判；刑事訴訟法第273條之1
    第1項、第284條之1分別定有明文。本件被告甲○○所犯係
    死刑、無期徒刑、最輕本刑為1年以上有期徒刑或高等法院
    管轄第一審案件以外之罪，且於本院行準備程序時就被訴事
    實為有罪之陳述，經受命法官告知簡式審判程序之旨，並聽
    取公訴人、被告之意見後，本院合議庭認無不得或不宜改依
    簡式審判程序進行之處，經評議結果，裁定改由受命法官獨
    任行簡式審判程序，合先敘明。
二、訊據被告甲○○對於上開施用第一級毒品海洛因之犯行，坦
    承不諱，且員警於99年4月13日，經其同意採集尿液送驗，
    結果呈嗎啡陽性反應，此有尿液代號與真實姓名對照表、中
    山醫學大學附設醫院檢驗科藥物檢測中心尿液檢驗報告各1
    紙在卷可稽，足徵被告自白確與事實相符。又被告前因施用
    毒品案件，經本院以94年度毒聲字第762號裁定送觀察、勒
    戒後，認無繼續施用毒品之傾向，於94年7月8日執行完畢，
    並經臺灣臺中地方法院檢察署檢察官以94年度毒偵字第3112
    號為不起訴處分確定等情，有臺灣臺中地方法院檢察署刑案
    資料查註紀錄表及臺灣高等法院被告前案紀錄表各1份在卷
    可考。被告於94年7月8日觀察、勒戒執行完畢釋放後，5年
    內再犯本件施用第一級毒品犯行，依毒品危害防制條例第23
    條第2項規定，自應依法論科。本件事證明確，被告施用第
    一級毒品海洛因之犯行，應堪認定。
三、核被告所為，係犯毒品危害防制條例第10條第1項之施用第
    一級毒品罪。被告為施用第一級毒品，而持有該級毒品，其
    持有之低度行為，應為施用之高度行為所吸收，不另論罪。
    又被告前因竊盜案件，經本院以98年度易字第2378號分別判
    處有期徒刑7月（共2罪）、3月，應執行有期徒刑10月確定
    ，嗣經送監執行，甫於99年3月16日因縮刑期滿而執行完畢
    等情，有臺灣臺中地方法院檢察署刑案資料查註紀錄表及臺
    灣高等法院被告前案紀錄表各1份在卷可稽，其於受有期徒
    刑執行完畢後，5年以內故意再犯本件有期徒刑以上之罪，
    為累犯，應依刑法第47條第1項規定，加重其刑。爰審酌被
    告曾因施用毒品經送觀察、勒戒後，仍未能戒斷，再犯本案
    之罪，顯然未能善體國家設置觀察、勒戒機構，協助毒品施
    用者戒除毒癮之良法美意，及其犯罪之動機、目的、生活狀
    況、品行、所生危害，暨犯罪後坦承犯行，態度尚屬良好等
    一切情狀，量處如主文所示之刑。
據上論斷，應依刑事訴訟法第273條之1第1項、第299條第1項前
段，毒品危害防制條例第10條第1項，刑法第11條前段、第47條
第1項，判決如主文。
本案經檢察官黃永福到庭執行職務。
中    華    民    國    99    年    10    月    7     日
                  刑事第十五庭  法  官  鄭舜元
以上正本證明與原本無異。
如不服本判決應於收受判決後10日內向本院提出上訴書狀，並應
敘述具體理由；其未敘述上訴理由者，應於上訴期間屆滿後20日
內向本院補提理由書（均須按他造當事人之人數附繕本）「切勿
逕送上級法院」。
                                書記官  黃聖心
中    華    民    國    99    年    10    月    7     日
附錄：論罪科刑法條：
毒品危害防制條例第10條
施用第一級毒品者，處6月以上5年以下有期徒刑。
施用第二級毒品者，處3年以下有期徒刑。

司法院資訊處製作；財團法人民間司法改革基金會備份。
